【裁判字號】    89,交易,577
【裁判日期】    900611
【裁判案由】    公共危險等
【裁判全文】
臺灣板橋地方法院刑事判決                        八十九年度交易字第五七七號
    公  訴  人  臺灣板橋地方法院檢察署檢察官
    被      告  丙○○
    選任辯護人  陳鄭權
                陳鼎正
右列被告因公共危險等案件，經檢察官提起公訴（八十九年度偵字第一八一三四號）
，本院判決如左：
    主  文
丙○○服用酒類，不能安全駕駛動力交通工具而駕駛，處拘役伍拾日，如易科罰金，
以參佰元折算壹日。
被訴過失傷害部分，公訴不受理。
    事  實
一、丙○○於民國八十九年三月十七日凌晨零時三十分許，至桃園縣桃園市○○路之
    「東東ＫＴＶ」與友人飲酒作樂，迄至當日凌晨三時許飲罷時，明知汽車駕駛人
    服用酒類後，其吐氣所含酒精成份超過每公升零點二五毫克以上者，不得駕車，
    且其酒後已達於不能安全駕駛汽車之程度，竟仍行強自駕駛Ｖ９─八五八○號自
    用小客車離去，嗣於當日凌晨三時十分許，丙○○駕駛上開自用小客車，行至臺
    北縣鶯歌鎮○○路○段三二號前，竟嫌前車速度太慢，乃違規超速以五十公里時
    速，跨越分向限制線（雙黃線）逆向行駛強行超車，適對向由甲○○駕駛之ＨＮ
    ─三六二六號廂型客貨車駛至，二車即行對撞，造成甲○○受有顏面骨折等傷害
    ，同車之丁○○受有頭部外傷等傷害及乙○○○受有右側骨骨折之傷害（過失傷
    害部分均據撤回告訴，詳如後述），丙○○自己亦受有頭、腳部裂傷。嗣經警據
    報前往現場處理，丙○○及上開傷者均經送往桃園敏盛醫院急救治療，經警前往
    醫院於同日凌晨五時二十六分許，測試其酒精濃度仍高達每公升○‧五二毫克。
二、案經甲○○、丁○○、乙○○○訴由臺北縣警察局三峽分局報請臺灣板橋地方法
    院檢察署檢察官偵查起訴。
    理  由
壹、有罪部分：
一、訊據被告丙○○對於右揭時地酒後駕車，跨越雙黃線超車肇事之事實固自承不諱
    ，惟辯稱：伊當時並未酒醉，仍能安全駕駛，僅係超車不慎而肇事云云，惟查被
    告於警訊時已自承：「行駛至肇事處時，行駛於前方之不詳車號廂型車速度太慢
    ，故我即駛入來車道欲超越該車，突然對向來車有部ＨＮ─三六二六號自小客貨
    車行駛過來，我見狀立即踩煞車，還來不及閃避，致我車前車頭與該自小客貨車
    之前車頭對撞而肇事。當時約時速五十公里。」核與告訴人甲○○於警訊供稱：
    「伊沿內側快車道行駛至車禍地點時，突然對向來車Ｖ９─八五八○號車越過分
    向線到我行駛的車道上，車速很快，情況急迫來不及煞車，就已經撞上，致我車
    前車頭與該自小客車之前車頭對撞受損」等語相符，並有道路交通事故調查報告
    表及車禍現場照片十五幀在卷可參，而依警繪事故現場圖所示，二車均無任何煞
    車痕跡，顯係高速突然不及煞車對撞所致，且該路段限速為四十公里，足見被告
    當時酒後駕車，其注意及反應能力顯已嚴重減耗，而未達於一般正常駕駛人應有
    之注意及反應能力，且自我約制能力減弱，致無視於禁止跨越之雙黃線標線，又
    未能發覺來車道已有告訴人甲○○車輛駛至，竟仍以五十公里時速，超速行駛並
    強行駛入來車道超車，足認被告顯已達到不能安全駕駛動力交通工具之程度甚明
    ，再參酌被告於送醫急救後，警係於肇事後之約二小時即當日清晨五時二十六分
    許檢測，其酒精濃度測試值仍高達為每公升零點五二毫克，有酒精測試單影本一
    紙可憑，已遠逾道路交通安全第一百十四條第二款規定之不得駕車之零點二五毫
    克甚多，是被告以其當時雖飲酒但未酒醉之自我主觀感覺，而辯稱謂其仍能安全
    駕駛云云，自不足採。至依卷附被告「汽車駕駛人酒後生理協調平衡檢測紀錄卡
    」雖載明被告通過各項檢測項目而經警認定為能安全駕駛，惟依上開檢測時間所
    示，乃係肇事後約三小時即當日早上六時三十分，又已逾其上開酒精濃度測試一
    小時之後，已非被告當時肇事時之酒後不能安全駕駛狀態，其檢測結果僅可謂係
    被告酒後駕車肇事後逐步恢復正常之結果，自不足為被告有利之認定，是本件事
    證明確，被告犯行，洵堪認定，自應依法論科。
二、核被告所為，係犯刑法第一百八十五條之三服用酒類，不能安全駕駛動力交通工
    具而駕駛罪。爰審酌被告犯罪之動機、目的、酒後駕車肇事所生交通安全危害，
    犯後態度等一切情狀，量處如主文所示之刑。又被告行為後，刑法第四十一條已
    於九十年一月十日修正公布施行，並於同年月十二日生效，其得易科罰金之罪已
    變更放寬為犯最重本刑為五年以下有期徒刑以下之刑之罪，比較新舊法，對被告
    並無不利，依刑法第二條第一項前段之規定，應適用裁判時之法律，爰依裁判時
    之修正後刑法第四十一條第一項前段規定諭知其易科罰金之折算標準。
貳、不受理部分：
一、公訴意旨另以：被告丙○○於前揭時地酒後駕車，因逆向行駛，適對向由甲○○
    駕駛之ＨＮ─三六二六號廂型客貨車駛至，二車即行對撞，造成甲○○受有顏面
    骨折等傷害，同車之丁○○受有頭部外傷等傷害及乙○○○受有右側骨骨折之傷
    害，因認被告涉有刑法第二百八十四條第一項前段之過失傷害罪嫌。
二、按告訴乃論之罪，告訴人於第一審辯論終結前得撤回其告訴，又告訴經撤回者，
    應諭知不受理之判決，刑事訴訟法第二百三十八條第一項、第三百零三條第三款
    分別定有明文。經查此部分過失傷害犯行，起訴書認係觸犯刑法第二百八十四條
    第一項前段之罪，依同法第二百八十七條前段之規定，須告訴乃論。茲據告訴人
    甲○○、丁○○、乙○○○均具狀撤回其告訴，有撤回告訴狀在卷可憑，依照上
    述之說明，自應諭知不受理之判決。
據上論斷，應依刑事訴訟法第二百九十九條第一項前段、第三百零三條第三款，刑法
第一百八十五條之三、第二條第一項前段、第四十一條第一項前段，罰金罰鍰提高標
準條例第二條，判決如主文。
本案經檢察官程秀蘭到庭執行職務
中      華      民      國      九十      年      六      月    十一    日
                                  臺灣板橋地方法院交通法庭
                                          法  官  朱 耀 平
右正本證明與原本無異。
如不服本判決，應於判決送達後十日內，向本院提出上訴狀。
                                          書記官  黃 炎 煌
中      華      民      國      九十      年      六      月     十三   日
附錄本件論罪科刑法條全文：
刑法第一百八十五條之三：
服用毒品、麻醉藥品、酒類或其他相類之物，不能安全駕駛動力交通工具而駕駛者，
處一年以下有期徒刑、拘役或三萬元以下罰金。


司法院資訊處製作；財團法人民間司法改革基金會備份。
